# PABLO DEL ROSARIO

ENGENHEIRO CIVIL



+351917522168
pdelrc@gmail.com
linkedin.com/in/pdelrc/
8125-018, Quarteira, Algarve
Data de nacimento 28/12/1993
Venezuelano
Cartão de condução
Carro próprio

Engenheiro Civil com experiência no acompanhamento de construções de obras e formação complementar em Engenharia Informática, o que me permite integrar tecnologias modernas ao planejamento e execução de obras. Competente no uso de AutoCAD, MS Excel e MS Project, combino conhecimentos técnicos e tecnológicos para atender aos padrões contemporâneos da construção civil, garantindo eficiência e qualidade.

## EDUCAÇÃO

#### MESTRADO EM ENGENHARIA INFORMÁTICA

Universidade do Algarve (Portugal) 09/2024 - PRESENTE

#### **ORDEM DOS ENGENHEIROS**

Membro efetivo

06/2020 - PRESENTE

#### LICENCIATURA EM ENGENHARIA CIVIL

Universidade UNEFA (Venezuela) Reconhecido pela Universidade do Algarve 2011 - 2015

#### HABILIDADEDES

- AutoCAD, Revit, Etabs, Sap2000
- MS Project, MS Excel
- Desenvolvimento de Websites
- Gestão de Bases de Dados

#### LINGUAS

• Inglês: Avançado

• Português: Avançado

• Espanhol: Nativo

• Francês: Intermedio

### **EXPERIENCIA PROFISSIONAL**

#### **Engenheiro Civil**

04/2024 - PRESENTE

Guestrela - Construções, Lda., Albufeira (Portugal)

- Supervisionei projetos de construção de moradias de luxo no Algarve, incluindo Quinta do Lago, Vale do Lobo e Albufeira.
- Elaborei planeamentos e estimativas de custos utilizando AutoCAD e MS Excel.
- Gerenciei interações com clientes internacionais, destacando-me pelo domínio de diferentes línguas, principalmente em inglês.

#### Freelance Web Developer

Remoto (Portugal)

• Desenvolvi websites modernos com tecnologias como JavaScript, React, Node.js, WordPress, MongoDB e PostgreSQL.

• Adquiri todas as competências técnicas por meio de aprendizagem autodidata.

#### Representante de vendas

05/2017 - 12/2020

01/2021 - 03/2024

Jeroboam, Lda. Vale do lobo (Portugal)

- Representei a empresa no atendimento a jogadores internacionais de golfe em eventos de prestígio.
- Aperfeiçoei competências de vendas e comunicação em ambientes multilíngues (inglês, espanhol, francês e português).

#### **Engenheiro Civil**

01/2015 - 02/2016

Promotora Humboldt Centro C.A., Caracas, (Venezuela)

- Supervisionei e monitorizei a construção de edifícios de 10 andares.
- Gerenciei trabalhadores e subempreiteiros.
- Utilizei AutoCAD, MS Excel e MS Project para garantir a execução eficiente dos projetos..